# 原始报表与申报表之间的差异

提问人：mia_philis 时间：2021-03-06 15:33:07
求助陈版@chenyiwei ：公司报告期为 2018 、 2019 和 2020 年度， 2018 年度和 2019 年度原先本所出具简单的审计报告，然后企业据此报了税。现在出具三年的申报审计报告时，对 2018 和 2019 年度部分数据进行了调整，然后企业按照调整后的数据进行了更正申报。想请教一下：
1 、 2018 年度、 2019 年度的原始报表是否能以更正后的报表为原始报表？
2 、申报文件中 2018 年度和 2019 年度的纳税申报表是使用更正前的还是更正后的？
3 、更正申报后，原先的财务报表是否仍能拉出来？
4 、针对 2018 年度和 2019 年度的财务数据调整，在不涉及会计政策变更的情况下，是否均属于会计差错更正？但不属于前期差错更正需要单独在审计报告中说明？
感谢陈老师！

回答人：chenyiwei
1 、因为 2018 、 2019 年度的报表原已出具审计报告，因此该原始报表应为当年年度审计报告后附的已审财务报表。
2 、应使用更正后的纳税申报表。
3 、应属于前期差错更正。但如果此前的财务数据未公开过，则在IPO申报财务报表中无需披露前期差错更正情况。